# 请教陈版主合并报表中出售子公司如何编制抵消分录

提问人：hanji1020 时间：2014-12-12 16:10:06
公司 2011 年投资注册成立一家房地产公司占股60%投入货币资金 1800 万， 2014 年 6 月已 1800 元转让给另外一股东。合并报表中应怎么样操作，我在合并底稿中删除了该公司的资产负债表保留1-6月利润表，下一步应该这么操作。

回答人：chenyiwei
假设该子公司自 2011 年设立以来一直由本公司控制，本公司对其持股比例一直为 60 ％不变，无利润分配、其他综合收益、内部交易未实现损益等事项，则建议抵销分录如下：
借／贷：年初未分配利润（以前年度抵销分录对年初未分配利润的滚动影响） 借／贷：投资收益（合并报表层面和个别报表层面应确认的投资收益之间的差额，最简单情况下，等于该子公司的留存收益中归属母公司的 60 ％部分） 借／贷：少数股东损益（该子公司本年度净利润的 40 ％） 借／贷：期末未分配利润（平衡书，消除资产负债表和利润表不勾稽问题）

提问人：hanji1020 时间：2015-02-09 10:13:01
请问陈版主第一笔分录中，年初未分配利润滚动影响如果不存在其他的抵消是不是i就是指的子公司以前年度的利润*0.6， 第二笔分录中投资收益，等于子公司留存收益是指的减少当期期末的留存收益还是年初的留存收益呢 如果我投资 1800 万，出售 1800 万，本部报表并没有投资收益，子公司一直亏损合并报表层面是否会有一个投资收益，

回答人：chenyiwei
1 、是。 2 、减少本期确认的股权处置损益。 3 、合并报表层面因截至处置日确认的累计亏损份额转回，处置日子公司净资产小于处置价款，会在合并报表层面形成当期股权处置收益。